臺灣屏東地方法院刑事判決　　　　　　　100年度訴字第757號
公　訴　人　臺灣屏東地方法院檢察署檢察官
被　　　告　洪清進
上列被告因違反毒品危害防制條例等案件，經檢察官提起公訴（
100 年度毒偵字第683 、766 號），本院依法行簡式審判程序審
理，判決如下：
    主  文
洪清進犯如附表一所示之罪，各處如附表一所示之刑。應執行有
期徒刑壹年陸月。附表二編號1 所示扣案物沒收銷燬之；編號2-
4 所示扣案物均沒收。
    事  實
一、洪清進前於民國98年間，因施用毒品案件，迭由法院裁定送
    觀察勒戒、強制戒治，而於99年6 月24日停止其處分出所，
    並經臺灣屏東地方法院檢察署檢察官以99年度戒毒偵字第36
    號為不起訴處分確定。詎其明知海洛因、甲基安非他命業已
    公告列為毒品危害防制條例之第一級、第二級毒品，不得持
    有、施用，竟基於施用第一級、第二級毒品之犯意，分別於
    附表一所示時間、地點，施用第一級毒品海洛因2 次、第二
    級毒品甲基安非他命1 次（查獲經過暨扣案物詳附表說明）
    。
二、案經屏東縣政府警察局東港分局報告臺灣屏東地方法院檢察
    署檢察官偵查起訴。
    理  由
一、本件係依刑事訴訟法第273 條之1 第1 項行簡式審判程序，
    其證據調查依同法第273 條之2 所定原不受審判外陳述排除
    之限制；又被告對於卷內各項證據亦不爭執證據能力，復無
    事證顯示有何違法取得或類此瑕疵之情，故卷內所列各項證
    據，自均有證據能力，合先敘明。
二、上揭犯罪事實，業據被告全數坦承不諱，並有附表所示卷證
    可資佐證，是認其自白與事實相符，堪予採信，從而本件罪
    證明確，被告犯行洵足認定，應依法論科。
三、查被告前因施用毒品案件，經法院裁定送觀察勒戒、強制戒
    治等情，業如前述，並有前案紀錄表存卷足稽，其於觀察勒
    戒、強制戒治執行完畢後，5 年內再犯本件施用毒品罪，應
    依毒品危害防制條例第23條第2 項予以追訴。按海洛因、甲
    基安非他命分別係毒品危害防制條例第2 條第2 項第1 款、
    第2 款所定第一級、第二級毒品。核被告所為，係犯毒品危
    害防制條例第10條第1 項之施用第一級毒品罪、同條第2 項
    之施用第二級毒品罪。被告持有毒品之低度行為皆被施用之
    高度行為所吸收，不另論罪。被告所犯上開3 罪間，犯意個
    別、行為互殊，應分論併罰。
四、爰審酌被告早於82年間起，即有違反麻醉藥品管理條例、槍
    砲彈藥刀械管制條例、誣告、毒品危害防制條例等前科，迭
    受判刑執行、觀察勒戒、強制戒治等處遇，素行甚差，有上
    開前案紀錄資料可憑，但其猶犯下本案數罪，顯見未從歷次
    前科收得警惕，亦無心戒斷毒癮，原不宜輕縱；惟念及被告
    犯後已坦承罪行、態度非劣等一切情狀，各量處如主文所示
    之刑，併依法定應執行刑，以資懲儆。
五、扣案如附表二編號1 所示之物，應依毒品危害防制條例第18
    條第1 項前段宣告沒收銷燬之；編號2-4 所示之物，爰依刑
    法第38條第1 項第2 款均宣告沒收（詳附表二說明）。
據上論斷，應依刑事訴訟法第273 條之1 第1 項、第299 條第1
項前段，毒品危害防制條例第10條第1 項、第2 項、第18條第1
項前段，刑法第11條前段、第51條第5 款、第38條第1 項第2 款
，判決如主文。
本案經檢察官許英輝到庭執行職務
中    華    民    國    100    年    7    月    25    日
                    刑事第四庭    法  官  江振源
以上正本證明與原本無異
如不服本判決，應於判決送達後10日內向本院提出上訴書狀（應
附繕本），其未敘述上訴理由者，應於上訴期間屆滿後20日內補
提理由書狀於本院，上訴於臺灣高等法院高雄分院。
中    華    民    國    100    年    7    月    25    日
                                  書記官  邱淑婷
附錄本判決論罪科刑法條：
毒品危害防制條例第10條
施用第一級毒品者，處6月以上5年以下有期徒刑。
施用第二級毒品者，處3 年以下有期徒刑。
附表一：
┌─┬───────┬───────┬───────┬────┐
│編│犯罪時間、地點│查獲經過      │卷證資料      │論罪科刑│
│號│、行為        │              │              │        │
├─┼───────┼───────┼───────┼────┤
│1 │100年1月20日某│100年1月21日14│被告自白、臺灣│洪清進施│
│  │時，屏東縣東港│時45分許，洪清│檢驗科技股份有│用第一級│
│  │鎮○○街94號洪│進接受毒品列管│限公司濫用藥物│毒品，處│
│  │清進住處，以將│人口之採尿檢驗│尿液檢驗報告、│有期徒刑│
│  │海洛因摻入香菸│，結果呈現可待│被告之尿液送驗│捌月。  │
│  │後點燃吸食煙霧│因、嗎啡陽性反│代號與姓名對照│        │
│  │之方式，施用第│應。          │表、刑事陳報單│        │
│  │一級毒品海洛因│              │所示查獲經過（│        │
│  │1次（供施用毒 │              │本院卷第21頁反│        │
│  │品之物查扣無著│              │面，警卷第4590│        │
│  │）。          │              │號第13-14、1頁│        │
│  │              │              │）。          │        │
├─┼───────┼───────┼───────┼────┤
│2 │100年3月13日某│100年3月14日，│被告自白、臺灣│洪清進施│
│  │時，同附表一編│警方因另案拘提│檢驗科技股份有│用第一級│
│  │號1地點，以將 │查獲洪清進，並│限公司濫用藥物│毒品，處│
│  │海洛因摻水置入│扣得附表二所示│尿液檢驗報告、│有期徒刑│
│  │針筒後注射血管│之物，後徵其同│被告之尿液送驗│捌月。附│
│  │之方式，施用第│意採尿送驗，結│代號與姓名對照│表二編號│
│  │一級毒品海洛因│果呈現可待因、│表、偵查報告（│1所示扣 │
│  │1次。         │嗎啡及甲基安非│本院卷第21頁反│案物沒收│
│  │              │他命陽性反應。│面，偵卷第683 │銷燬之；│
│  │              │              │號第15頁，警卷│編號2所 │
│  │              │              │第4444號第18、│示扣案物│
│  │              │              │1 頁）。      │沒收。  │
├─┼───────┼───────┼───────┼────┤
│3 │附表一編號2行 │同附表一編號2 │同附表一編號2 │洪清進施│
│  │為時間後之同日│。            │。            │用第二級│
│  │某時，同附表一│              │              │毒品，處│
│  │編號1地點，以 │              │              │有期徒刑│
│  │將甲基安非他命│              │              │肆月。附│
│  │放入玻璃球內燒│              │              │表二編號│
│  │烤後吸食煙霧之│              │              │3、4所示│
│  │方式，施用第二│              │              │扣案物均│
│  │級毒品甲基安非│              │              │沒收。  │
│  │他命1次。     │              │              │        │
└─┴───────┴───────┴───────┴────┘
附表二：
┌──┬───┬───┬───────────────────┐
│編號│扣案物│數量  │備註                                  │
├──┼───┼───┼───────────────────┤
│1   │第一級│1包（ │查獲附表一編號2犯行扣得之第一級毒品， │
│    │毒品海│驗後淨│有高雄市立凱旋醫院濫用藥物成品檢驗鑑定│
│    │洛因  │重0.20│書附卷可稽（本院卷第19頁），而該外包裝│
│    │      │6公克 │因與毒品附和、無法析離，自應併視為扣案│
│    │      │）    │毒品。                                │
├──┼───┼───┼───────────────────┤
│2   │針筒  │1支   │被告坦稱乃供附表一編號2犯行使用之所有 │
│    │      │      │物（偵卷第683號第4頁、本院卷第21頁反面│
│    │      │      │），核屬被告所有供犯罪使用之物。      │
├──┼───┼───┼───────────────────┤
│3   │玻璃球│1個   │被告坦稱乃供附表一編號3犯行使用之所有 │
│    │      │      │物（偵卷第683號第4頁、本院卷第21頁反面│
│    │      │      │），核屬被告所有供犯罪使用之物。      │
├──┼───┼───┼───────────────────┤
│4   │藥鏟  │2支   │被告坦稱乃留作日後分裝甲基安非他命以供│
│    │      │      │施用之所有物（偵卷第683號第4頁、本院卷│
│    │      │      │第21頁反面），自係被告所有預備供犯施用│
│    │      │      │第二級毒品罪使用之物。                │
└──┴───┴───┴───────────────────┘